臺灣臺中地方法院刑事判決　　　　　　　　　　　　九十三年度易字第二一七四號
　　公　訴　人　臺灣臺中地方法院檢察署檢察官
　　被　　　告　丙○○
右列被告因竊盜案件，經檢察官提起公訴（九十三年度偵緝字第一二二七號）及移
併辦（臺灣臺中地方法院檢察署九十三年度偵字第一六四二０號、臺灣苗栗地方法院
檢察署九十三年度偵字第四０九三、四一二八號），本院判決如左：
    主  文
丙○○共同連續攜帶兇器竊盜，累犯，處有期徒刑貳年貳月。六角扳手壹支、自備鑰
匙支及鐵撬壹支均沒收。
    事  實
一、丙○○有麻醉藥品管理條例案件、竊盜等前科，前於民國（下同）九十年間因竊
    盜案件，經臺灣苖栗地方法院判處有期徒刑六月確定，於九十二年二月二十八日
    執行完畢（本件已構成累犯），猶不知悔改，其：
（一）基於意圖為自己不法所有之概括犯意，並與吳昌育（業經本院另案審結）基於
      意圖為自己不法所有之犯意聯絡，於九十三年三月二日十三時二十分許，在臺
      中縣大甲鎮○○路十二號前，由吳昌育把風，丙○○持客觀上可供兇器使用為
      吳昌育所有之鋼製六角扳手一支（未扣案），竊取乙○○所有車牌號碼Ｕ四─
      二三四０號小客車一輛，得手後據為己有。嗣於同日十五時四十分許，在臺中
      縣外埔鄉○○街山腳巷口南方一百公尺處，為乙○○發覺後報警，經警攔查，
      丙○○竟駕車加速逃逸，不慎撞上路邊水泥柱而翻車，為警當場查獲吳昌育，
      丙○○則趁隙逃逸。
（二）又承前概括犯意，於九十三年五月二十四日凌晨三時許，在臺中市○○區○○
      路與世斌一巷巷口處，持自備鑰匙一支（未扣案）竊取戊○○所有車牌號碼Ｒ
      Ｅ─九二三二號小客車（價值約新臺幣二十萬元），得手後據為己有。嗣於九
      十三年六月三日十八時許胡丙○○駕駛上開小客車搭載賴錦聰，途經苗栗縣銅
      鑼鄉九湖山區○○○道路，因形跡可疑，為民眾報警，俟警抵達，丙○○、賴
      錦聰乘隙逃逸，經警查獲上開小客車，並捕獲賴錦聰，經依賴錦聰之供述，始
      查悉上情。
（三）又承前概括犯意，於九十三年六月二十八日十八時許，在臺中縣大甲鎮○○里
      ○○路與南陽路口附近，見甲○○所有之車牌號碼ＰＣ─九０九三號小客車之
      車門未上鎖，即持自備鑰匙一支（未扣案）予以竊取，得手後據為己有，後於
      同年七月三日十五時許，停放於苗栗縣銅鑼鄉西田洋區，於同日二十時三十分
      許，為警尋獲。嗣於同年七月五日賴錦聰向警方陳明上情，而為警查悉。
（四）又承前概括犯意，於九十三年八月二十二日上午六時許，在臺中縣神岡鄉○○
      村○○路五十一號前，持自備鑰匙一支發動電門之方式，竊取己○○管領使用
      之車牌號碼ＭＵ─五０八五號自用小客車一輛（價值約五萬元），得手後據為
      己有。嗣於同年八月二十四日上午五時十分許，在苗栗縣通宵鎮○○里○鄰○
      路旁為警緝獲，並扣得上開己○○失竊之ＭＵ─五０八五號自小客車及丙○○
      所有供行竊之鑰匙一支。
（五）並承前概括犯意，於九十三年九月十三日十時許，在臺中市北屯區○○○路與
      麻園東街口，持自備鑰匙一支發動電門之方式，竊取丁○○所有車牌號碼四八
      五一─ＨＶ自小貨車一輛（價值八萬元），得手後據為己有。
（六）再承前概括犯意，於九十三年九月二十二日上午八、九時許，在苗栗火車站前
      ，以自備鑰匙一支發動電門之方式，竊取庚○○所管領使用之車牌號碼ＢＣ─
      二三二一號自小客車（價值約五萬元），得手後據為己有，另將向不知情之賴
      光華所借得車牌號碼七Ｐ─四四○二號之車牌二面，改懸掛於該竊得車牌號碼
      ＢＣ─二三二一號自小客車上。
（七）復承前概括犯意，並與賴錦聰（本院另案審理）基於意圖為自己不法所有之犯
      意聯絡，於九十三年九月二十二日二十三時許，和賴錦聰分別駕駛前揭竊得之
      車牌號碼四八五一─ＨＶ自小貨車及車牌號碼ＢＣ─二三二一號自小客車，前
      往臺中縣外埔鄉○○村○○路與八支巷路邊，由其與賴錦聰徒手以用力拔扯方
      式，竊取外埔鄉○○○○○路邊護欄白鐵欄杆八塊（價值三萬二千元）後，置
      放在車牌號碼四八五一─ＨＶ號自小客車內，得手後據為己有。嗣於翌日即同
      年九月二十三日凌晨一時十五分，在臺中縣后里鄉○○○○○路口土地公廟旁
      為警查獲，並扣得上開失竊之ＢＣ─二三二一號小客車、四八五一─ＨＶ自小
      貨車，丙○○所有預備供行竊所用之鐵撬一支及丙○○所有供行竊所用之鑰匙
      二支。
二、案經乙○○訴由臺中縣警察局大甲分局報請臺灣臺中地方法院檢察署檢察官偵查
    起訴，及臺中縣警察局大甲分局報請臺灣臺中地方法院檢察署檢察官、戊○○訴
    由苗栗縣警察局苗栗分局報請臺灣苗栗地方法院檢察署檢察官移送併辦，復經本
    院合議庭裁定由受命法官獨任行簡式審判程序。
    理  由
一、訊據被告丙○○對於右揭犯行於警詢、偵訊及本院均坦承不諱，並據同案被告賴
    錦聰就事實欄一之（七）之犯行於警詢及本院羈押訊問坦承在卷，核與告訴人乙○○、戊○○、被害人甲○○、己○○、庚○○、證人即外埔鄉公所工務課技士
    辛○○於警詢及被害人丁○○於偵訊供述失竊情節大致相符，並有扣案為被告所
    有供行竊所用之鑰匙二支可佐（另一支扣於臺灣苖栗地方法院而未能提示），且
    有乙○○、戊○○、己○○、庚○○、丁○○、辛○○出具之贓物認領保管單可
    佐，及車牌遺失汽車失竊受理報案暨尋獲證明單三張、車輛竊盜車牌失竊資料個
    別查詢報表五張及查獲相片可佐，足證被告自白與事實相符，事證明確，被告右
    揭犯行堪予認定。
二、核被告丙○○如事實欄一之（一）之犯行，係犯刑法第三百二十一條第一項第三
    款之攜帶兇器竊盜罪；如事實欄一之（二）至（七）之犯行，均係犯刑法第三百
    二十條第一項之普通竊盜罪。公訴人就被告如事實欄一之（一）之犯行認係犯刑
    法第三百二十條第一項之普通竊盜罪云云，惟被告係持客觀上足供兇器使用之鋼
    製六角扳手行竊，是應係成立刑法第三百二十一條第一項第三款之攜帶兇器竊盜
    罪，公訴人所認顯係有誤，起訴法條應予變更。再被告就事實欄一之（一）、（
    七）之犯行，分別與吳昌育、賴錦聰有犯意聯絡及行為分擔，均為共同正犯。再
    被告上開攜帶兇器竊盜、普通竊盜多次犯行，均時間緊接，所犯構成要件相同，
    顯係基於概括犯意反覆為之，為連續犯，從一重論以攜帶兇器竊盜罪，並依法加
    重其刑。又被告丙○○有麻醉藥品管理條例案件、竊盜等前科，前於九十年間因
    竊盜案件，經臺灣苖栗地方法院判處有期徒刑六月確定，於九十二年二月二十八
    日執行完畢，有臺灣臺中地方法院檢察署刑案資料查註紀錄表在卷可佐，其於五
    年以內再犯本件有期徒刑以上之罪，為累犯，應依刑法第四十七條規定加重其刑
    並遞加之。爰審酌被告素行不良，又其共計竊取車輛六輛、白鐵欄杆八塊，再其
    係持六角扳手或自備鑰匙行竊，暨其竊得乙○○所有之小客車後，事後駕駛該車
    行駛於路途中，為被害人乙○○發現而要求其返還，其竟仍加速逃離，見警車攔
    查，仍執行加速逃逸，致因車速過快該車翻覆遭撞損之情形，及其對全部犯行均
    予坦承之犯後態度等一切情狀，量處如主文所示之刑。
三、未扣案之六角扳手一支，係共同被告吳昌育所有供被告丙○○犯事實欄一之（一
    ）之犯行所用之物；扣案鑰匙三支（其中一支扣於臺灣苗栗地方法院檢察署九十
    三年度保管字第一二六九號，另二支扣於臺灣臺中地方法院檢察署九十三年度保
    管字第五五二三號），係被告所有供犯事實欄一之（四）至（六）所用之物；及
    扣案之鐵撬一支，係被告所有預備供竊盜犯行所用之物，均據被告於本院陳明在
    卷（本院卷第六一、六二、二二頁），爰依法宣告沒收。再未扣案之自備鑰匙一
    支，即被告丙○○所有犯事實欄一之（二）、（三）所用之同一支自備鑰匙，業
    已滅失，亦據被告於本院陳明在卷，爰不予宣告沒收。
四、事實欄一之（四）之竊盜犯行，即臺灣苗栗地方法院檢察署九十三年度偵字第三
    一二三號卷內之竊盜犯行；及移送併辦之事實欄一之（二）（三）（五）至（七
    ）之竊盜犯行，即臺灣臺中地方法院檢察署九十三年度偵字第一六四二０號、臺
    灣苗栗地方法院檢察署九十三年度偵字第四０九三、四一二八號案件，上開竊盜
    犯行雖未據起訴，惟與前開起訴並有罪部分，有連續犯之裁判上一罪關係，本院
    自得併予審究，併此敘明。
據上論斷，應依刑事訴訟法第二百七十三條之一第一項、第二百九十九條第一項前段
、第三百條，刑法第二十八條、第五十六條、第三百二十一條第一項第三款、第四十
七條、第三十八條第一項第二款，判決如主文。
中      華      民      國    九十三    年     十二     月      六      日
                                        臺灣臺中地方法院刑事第十庭
                                            法  官    黃  家  慧
右正本證明與原本無異。
如不服本判決，應於送達後十日內向本院提出上訴狀(須附繕本)，上訴於臺灣高等
法院臺中分院。
                                           書記官
中      華      民      國    九十三    年     十二     月      六      日
附錄論罪科刑法條
刑法第三百二十一條第一項第三款：
犯竊盜罪而有左列情形之一者，處六月以上五年以下有期徒刑：
三  攜帶兇器而犯之者。
